【裁判字號】    96,簡上,110
【裁判日期】    971218
【裁判案由】    侵權行為損害賠償
【裁判全文】
臺灣臺南地方法院民事判決             96年度簡上字第110號
上  訴  人  戊○○
被上訴人    丙○○
訴訟代理人  丁○○
上列當事人間請求侵權行為損害賠償事件，上訴人對於中華民國
96年6月11日本院柳營簡易庭96年度營簡字第172號第一審判決提
起上訴，經本院於中華民國97年12月 4日言詞辯論終結，判決如
下：
    主  文
原判決關於命上訴人給付被上訴人部分，及該部分之假執行宣告
與訴訟費用之裁判均廢棄。
上開廢棄部分，被上訴人在第一審之訴及假執行之聲請均駁回。
第一、二審訴訟費用合計新臺幣貳仟壹佰參拾貳元，由被上訴人
負擔。
    事實及理由
一、本件被上訴人起訴主張，被告即上訴人因其家族成員與原告
    即被上訴人有土地糾紛，心生怨懟，於民國94年1月13日8時
    許，被上訴人與其父親丁○○及第三人黃秋雄、黃焱新、葉
    峻連、許吉義、翁志文、劉炳利等人先後到達臺南縣學甲鎮
    瓦寮12-22 號附近欲監看台灣電力公司人員施作用電設備是
    否順利，上訴人與被上訴人因細故發生口角，上訴人憤怒難
    耐，遂基於傷害之犯意，持鐵管自被上訴人後方毆打被上訴
    人頸部，致被上訴人頸部挫傷。被上訴人受有上開傷害，爰
    依民法第184條第1項前段、第193條第1項、第195條第1項前
    段，請求上訴人賠償醫療費用新臺幣（下同）3,000元； 精
    神慰撫金120,000元。 並聲明：求為判決，上訴人應給付被
    上訴人123,000元， 及自起訴狀繕本送達上訴人翌日起至清
    償日止，按週年利率5%計算之利息，並願供擔保，請准宣告
    假執行。原審業已判命上訴人應給付被上訴人43,000元，及
    自起訴狀繕本送達上訴人翌日即96年 1月16日起至清償日止
    ，按週年利率5%計算之利息，並就該部分宣告假執行。上訴
    人上訴指摘之事由，為無依據等語。並聲明，求為判決，駁
    回上訴。
二、被上訴人則以，本院94年度易字第752 號刑事案件審判程序
    中提示之鐵管，非上訴人所有，訴外人丁○○、周盈銘、賴
    華湖並不否認非訴外人丁○○所有。且訴外人丁○○亦表示
    如有需要就會購買，顯見係被上訴人用以栽贓上訴人。前開
    傷害案件，訴外人賴華湖、周盈銘、丁○○及被上訴人對上
    訴人偷襲被上訴人所使用之工具即有鐵管、鐵條、木棍、鋤
    頭柄等四種說詞，其說詞相互矛盾，所描述之事實亦諸多不
    符，可見訴外人賴華湖、周盈銘、丁○○之證詞純屬虛構。
    又上訴人習慣右手持物，則與被上訴人受傷角度完全不合，
    況鐵管重約3至5公斤，若上訴人持之攻擊被上訴人，被上訴
    人所受之傷害怎可如此輕微。另被上訴人之病歷表與救護紀
    錄表所載之受傷部位不同，益證被上訴人受傷係虛構。且被
    上訴人受傷部位係前頸部，然被上訴人卻表示上訴人係從後
    面打他，顯與事實不符，是被上訴人之主張不足採信。原審
    判命上訴人給付被上訴人43,000元，上訴人尚難甘服等語，
    資為辯解。並聲明，求為判決，原判決不利於上訴人部分廢
    棄，上述廢棄部分，被上訴人在第一審之訴及假執行之聲請
    均駁回。
三、(一)下列事實為兩造所不爭之事實（本審卷第114頁）， 並經
      本院調閱臺灣高等法院臺南分院96年度上易字第172 號刑
      事偵、審卷宗查明屬實，自堪信為真實。
      1.上訴人因傷害案件經本院94年度易字第752 號刑事判決
        判處罰金15,000元，如易服勞役以1,000 元折算一日，
        嗣經臺灣高等法院臺南分院以96年度上易字第172 號刑
        事判決駁回本件上訴人之上訴確定。
      2.原告即被上訴人因系爭傷害案件於本事件所能提出醫療
        費用收據僅有398元而已。
      3.兩造就上開（即對造）主張身分、經濟、地位、能力等
        事項均不爭執真正。
    (二)下列事項經兩造協議後，列為爭執要點，爰作為本件判決
      所應審究之範圍（本審卷第114頁）：
      1.上訴人有無持器物毆打被上訴人？
      2.被上訴人所得請求賠償金額究竟為若干？
四、茲就上開兩造爭執事項，分述本院得心證理由如下，經查：
    本件被上訴人主張，上訴人於94年1月13日8時許，在臺南縣
    學甲鎮瓦寮12之22號附近，細故持鐵管自被上訴人後方毆打
    被上訴人頸部，致被上訴人頸部挫傷等情，無非係以證人之
    證述及所提出之診斷證明書為證。惟查：
    (一)就被上訴人主張，上訴人在前揭時、地，持鐵管毆打被上
      訴人之情節，現場目擊之人，被上訴人共以證人丁○○、
      賴華湖、周盈銘 3人為證。然被上訴人主張之事實，核與
      前揭證人證述之事實，有如下不符之處：
      1.就事發時現場共有幾人？
        (1)被上訴人係主張：「（問：有無跑到人家家裡？）沒
          有，當天只有我跟我父親 2人去。」（臺灣臺南地方
          法院檢察署94年度營偵字第394號卷《 以下簡稱偵查
          卷》第14頁第18行）、「（問：你被打所在位置，周
          圍有幾人？）當時我的旁邊只有被告戊○○1人。 」
          、「（問：當時你的父親人在哪裡？）當時他人在附
          近，約是我現在所在位置到法庭後門之距離（法庭命
          實際丈量）9公尺40公分。」（本院94年度易字第752
          號刑事卷《以下簡稱本院刑事卷》第78頁倒數第 3行
          、第79頁第10至11行）等語。則由被上訴人上開所陳
          ，顯見事發時，現場在 9公尺範圍內之周圍只有其本
          人與上訴人2人而已。
        (2)證人丁○○則在上開刑事案件中供述：「（問：戊○○供稱當時在場除了你及丙○○之外還有另 6個人與
          你是何關係？是否可提供該 6個人的年籍資料？）在
          場的人不只 6個人，我不知道他們是何人，不過戊○○的親戚都有在場。」、「（問：你於第 1次警訊調
          查筆錄中供稱戊○○的親戚有在現場，請問該戊○○
          親戚有無目擊傷害過程？）沒有目擊該傷害過程，他
          們是事後才到現場的。」（警卷第18頁第 7行以下、
          第21頁第 9行以下）、「（問：當天幾人到場？）我
          與我兒子及電力公司的人員，另外還有我們叫的做水
          電的人。」、「（問：這些人有無看到你兒子被戊○○打？）沒有，他們不在現場，他們約距離一百公尺
          左右，我不知道他們有沒有看到。」（偵查卷第15頁
          第21行以下）、「（問：當時跟多少人到現場？）我
          跟丙○○去而已，後來劉炳利、翁志文才去，但我不
          知道他們什麼時侯去，他們是打完架才去．．。」（
          偵查卷第82頁倒數第11行以下）、「（問：當日發生
          事情時，共有幾人在現場？）我自己一人先到場，我
          的小孩丙○○後到，我們沒有一起去，其他人何時到
          場我不知道。」、「（問：現場你認識幾人？）只認
          識我的小孩證人丙○○及電力公司的工程人員。」、
          「（問：當日現場有幾人？）我不瞭解。」（本院刑
          事卷第84頁第13行以下）等語，並於本院言詞辯論日
          陳稱：「（問：上訴人當時拿鐵管打丙○○時，現場
          還有他人嗎？）我沒有注意看。」（本審卷第119 頁
          第24行）等語。依證人丁○○前揭證稱及陳述，若屬
          實在，則上訴人戊○○於持鐵管毆打被上訴人時，當
          場應只有該等 2人而已，否則丁○○應不致於其兒子
          即被上訴人遭人毆打時，竟「不瞭解」、「沒注意看
          」當時在場有無其他人存在，此揆之常情自明。至於
          證人丁○○則距離兩造最少有 9公尺40公分以上，此
          觀被上訴人上開主張，並據丁○○於本院陳稱：「（
          問：丙○○被打時，你有在場嗎？）有的，我離他大
          約2、30公尺。」等語，應可瞭然。
        (3)證人丁○○於上開刑事案件偵查中，曾供稱丙○○被
          打時，尚有證人曾明嘉、賴華湖、周盈銘 3人有目擊
          （偵查卷第84頁第8行、第85頁）等語。
          證人曾明嘉則於偵查中證稱：「（問：你認識丙○○、丁○○嗎？）認識。」、「（問：你有在94年
            1 月13日早上八點到學甲鎮達明瓦寮12之22號？）
            有，當天我去工作，是丁○○找我去的，去做水電
            工程，因為他的魚塭要用電，我幫他辦向台電申請
            裝用電設備。」、「（問：那天你有看到丁○○、
            丙○○有跟別人衝突？）沒有，我離他們約五、六
            十公尺遠。」、「（問：你有沒有看到丁○○、丙○○打人？）沒有。」、「（問：工作有誰去？）
            我一個人，另外還有台電的外包商去施工。」、「
            （問：你有沒有看到有人打丙○○？）沒有。」等
            語（偵查卷第88頁第 1行以下）。依證人曾明嘉前
            揭所證，顯然不能為有利於被上訴人有利之證明，
            應無疑義。
          證人賴華湖則證述：「（問：你認識丙○○、丁○○、戊○○？）認識但不熟。」、「（問：你在94
            年 1月13日早上八點有到學甲鎮達明瓦寮12之22號
            ？）有，當天我去我大姊那邊，我家在隔壁而已，
            要去我大姊那邊，從那邊走比較近，我走魚塭旁的
            產業道路比較快，我過去時電力公司的車把我的車
            擋住，我們在那邊停著，看到一群人在戊○○屋簷
            底下，我看到戊○○拿一根棍子打丙○○的後頸部
            打了一下，很大一下，我看到丙○○當場昏倒。」
            （偵查卷第88頁倒數第9行以下）等語。
          證人周盈銘則證述：「（問：現場有多少人？）大
            部分好像是來施工的人，但是他們是誰，是那一邊
            的人，我不知道。」（偵查第90頁第12、13行）、
            「（問：有無看到丙○○被人打？）我當時有看到
            一個人（事後才知道他就是被告）拿鐵管打另外一
            個人。」、「（問：當時有其他人在現場？）我當
            時有看到很多人在現場，且有看到台電公司工程車
            ，但是那些人我都不認識。」（本院刑事卷第90頁
            第22行以下至第91頁第1行）等語。
          綜觀證人賴華湖及周盈銘上開證述，相互參研，顯
            見事發時有「一群人」、「很多人」在上訴人戊○○屋簷底下至明。
        (4)合上所述，被上訴人主張及證人丁○○所證，事發時
          當場僅有兩造而已，有如上述。而渠等提出有利於已
          之證人賴華湖及周盈銘反而證述，事發時有「一群人
          」、「很多人」在上訴人戊○○屋簷底下。顯然就事
          發時，當場究竟只有兩造或仍有其他人存在，被上訴
          人主張與前揭證人證述，已有齟齬。
      2.就事發時上訴人所持之鐵管究竟如何而來？又如何毆打
        被上訴人？
        (1)被上訴人於前揭刑事案件係證稱：「（問：傷是誰打
          你的？）是在庭之被告戊○○打的。」、「（問：被
          告如何打你？）我轉過身，他拿鐵管從我後面打的。
          」、「（問：他從你後面，你如何知道是被告打的？
          ）因為我們先前因為停車之問題有糾紛，我被打時，
          就只有他在我旁邊。」、「（問：請示範你被打當時
          之情形？）證人丙○○與被告戊○○正好談完話後，
          證人丙○○正欲轉身開車門之際，就遭到打擊，至於
          右轉還是左轉忘記了。」、「（問：當時被告戊○○
          與你發生口角時，他的手上有無拿任何武器？）無。
          」、「（問：你說你轉身後，到被打，時隔多久？）
          我轉過身約幾秒鐘，就有人從後面打過來，時間我不
          能確定。」、「（問：你說在車旁跟被告戊○○在理
          論，轉身要上車之際，馬上幾秒鐘就被鐵管打下去，
          你何以如此肯定是被告打的？）因為當時只有被告在
          我的身旁，我被打只有幾秒鐘之時間，所以我肯定是
          被告打我的。」（本院刑事卷第78頁第 9行以下至第
          82頁倒數第 9行）等語。則依被上訴人在前揭刑事案
          件中之證述及當場模擬示範，可見被上訴人丙○○與
          上訴人戊○○發生口角時，上訴人戊○○手上並無任
          何武器，係於兩造口角交談完後，被上訴人丙○○正
          欲轉身開車門之際，於約幾秒鐘時間內，即遭上訴人
          持鐵管毆擊至明。
        (2)證人周盈銘則證述：「（問：之前他們的狀況你有看
          到嗎？）我之前在看工程車移動，我在車上有看到他
          們好像在爭執，我有看到打人的人是從魚塭寮拿鐵條
          出來。」（偵查卷第90頁第2行以下）等語。
        (3)至於被上訴人之父親丁○○則在本院陳稱：「（問：
          如何看到，過程如何？）當時我兒子開車到上訴人土
          地的旁邊，上訴人不讓他停，兩人就起衝突，我看見
          上訴人拿起鐵管，丙○○當時是面對上訴人，我叫「
          豐仔」，丙○○就轉頭看我，上訴人就拿鐵管從後面
          打到丙○○的脖子，我確實有看到上訴人有拿鐵管，
          至於丙○○有無看到我不知道。」、「（問：上訴人
          的鐵管如何來的？）從他家裡門外牆壁邊拿出來的。
          」、「（問：是他與丙○○爭執時拿出來的嗎？）我
          不知道他從那裡拿出來的。」、「（問：剛才為何陳
          述鐵管是上訴人從他家裡門外牆壁邊拿出來的？）我
          是說他們二人相罵，他們二人是在門邊的牆壁附近，
          我只有看到上訴人手上拿鐵管，但我不知道上訴人從
          那裡拿出來的。」（本審卷第119頁以下） 等語。則
          依丁○○上開所陳，可見兩造起衝突時，丁○○即已
          看見上訴人拿起鐵管，再由丁○○所陳，當時丙○○
          仍面對上訴人等語觀之。顯見被上訴人丙○○應有目
          賭上訴人已拿起鐵管至明。
        (4)依上訴人及丁○○前揭所陳，可見事發時，距兩造最
          近者，應為丁○○無訛。惟丁○○竟不知上訴人所持
          之鐵管究竟從何處取出，反而證人周盈銘竟能證述該
          鐵管係自魚塭寮取出，是渠等所陳及證人周盈銘此部
          分證詞，顯有反乎常情。再者，既然依丁○○所陳，
          ，已足認定被上訴人丙○○應有目賭上訴人已拿起鐵
          管，有如上述。惟被上訴人於94年1月13日上午9時16
          分至佳里醫院急診時，竟主訴係遭鋤頭柄所打傷，此
          有被上訴人病歷表在卷可稽（本審卷第72頁），並經
          本院向該醫院查明屬實，有該院函文附卷足憑（本院
          刑事卷第110頁、 本審卷第74頁）。是此部分，被上
          訴人前揭主訴，亦與丁○○上開所陳，顯有不符之處
          。況且若證人周盈銘上開所證屬實，則上訴人自魚塭
          寮取出鐵管，衡情應需有相當時間，始能於口角完畢
          後，進入魚塭寮內取出鐵管，再步出持之毆打被上訴
          人，此依一般生活經驗法則自明。乃被上訴人竟證稱
          ：轉過身約幾秒鐘，就從後面打過來等語。是此部分
          被上訴所證稱情節，實難想像至明。設若丁○○前揭
          所陳，係屬可採者，則被上訴人丙○○既目賭上訴人
          已拿起鐵管，而前此被上訴人復已與上訴人有口角發
          生，被上訴人豈有不加以防備，而任由上訴人偷襲得
          手之理？是此等情節，亦有反乎常理之處甚明。
      3.依上所述，被上訴人所主張遭受上訴持鐵管毆打情節，
        無論是毆打現場究竟有若干人？毆打時上訴人所持之鐵
        管來自何處？被上訴人如何毆打上訴人？核與目擊證人
        丁○○、賴華湖、周盈銘前揭所為證述或供述，均有上
        開不同之情節描述，更甚者，被上訴人就毆打器物究竟
        為鋤頭柄或鐵管為何？亦有不同之主張，均如前述。是
        上訴人是否於前揭時、地，確有持鐵管或其他器物毆打
        被上訴人，已非無疑。
    (二)被上訴人於事發後，前至佳里醫院急診時，所受之傷害為
      頸部挫傷，經理學檢查，為左後側脖子有壓痛情形，但無
      流血或破皮情形等情，此有診斷證明書附在前揭本院刑事
      案件中警卷可稽（警卷第24頁），並經本院迭次向該醫院
      查明屬實，有該院函文附卷可查（本院刑事卷第110頁 、
      本審卷第74頁）。則由被上訴人前揭傷勢可知，其所受之
      傷害，核屬輕微，應屬明確。至於證人丁○○於前揭刑事
      案件乃證述（偵查卷第66頁、本院刑事卷第88頁第 5行以
      下），上訴人所持毆打被上訴人之器物為偵查卷第73頁至
      75頁照片所示之鐵管等情，此有該鐵管照片附於偵查卷可
      參（偵查卷第73頁至第75頁，該鐵管業經刑事判決沒收，
      並執行銷燬完畢，參見本審卷第49頁）。而該鐵管長度有
      43.5公分，此觀該照片說明欄自明。再詳觀該鐵管質地，
      核屬堅硬之物，應有相當之重量。揆之常情，若持之自他
      人頸部予以毆打，以其質地之堅硬，重量菲輕，再加上施
      暴者即上訴人之重力加速度等相關因素，綜合以觀，被害
      人即被上訴人所受之傷勢，應甚為嚴重，豈有如被上訴人
      僅受頸部挫傷，經理學檢查，為左後側脖子有壓痛，但無
      流血或破皮情形之理？其次，被上訴人係於94年 1月13日
      上午 9時16分至佳里醫院急診，於同日上午11時即離開該
      醫院等情，此觀其病歷紀錄自明，有佳里醫院被上訴人病
      歷紀錄在卷可參（本審卷第32頁）。由此益見，事發當日
      被上訴人所受傷害，核屬輕微。則由上情綜合以觀，被上
      訴人主張上訴人持鐵管毆打伊，已難採信。況被上訴人於
      刑事案件中係證述：「（問：被告如何打你？）我轉過身
      ，他拿鐵管從我後面打的。」（本院刑事卷第78頁第13行
      ），而丁○○則證述：「（問：你有無看到丙○○如何被
      打？）有。（證人丁○○擔任丙○○角色，在場法警擔任
      被告角色）示範動作顯示：當時被告人在丙○○之正後方
      ，丙○○正要開車門進去前，被告拿鐵棍朝丙○○脖子打
      下去。」（本院刑事卷第85頁倒數第2行以下至第86頁第3
      行）等語。是依被上訴人及丁○○上開所證，上訴人於毆
      打被上訴人時，上訴人係位在被上訴人正後方，自無疑義
      。而被上訴人前揭傷勢係位在左後側脖子之處，有如前述
      ，則依國人一般持器物使用右手習慣，若上訴人係持前開
      長達43.5公分重量菲輕鐵管，自被上訴人正後方毆打被上
      訴人，應係由右至左揮擊毆打，故上訴人受傷部位，應在
      右側，始符生活經驗法則。乃被上訴人受傷害部位竟在左
      側，是依該等情節觀之，益可認定，被上訴人主張被上訴
      人有持鐵管自其後方毆打，應非可採。
    (三)另被上訴人主張其受有上開傷害後，曾有救護車前至上開
      地點，護送其至醫院治療。惟查：該救護車係上訴人撥打
      電話前來等情，此據上訴人於刑事案件偵查中供明在卷（
      偵查卷第13頁第 4行），核與證人謝燦輝證述：「（問：
      是否知道有無人報警或是叫救護車？）我哥哥跑到我身邊
      時，我就打119報案，119叫我直接打110即可， 後來我看
      到我哥哥也在報案，我就沒有打了。」、「（問：救護車
      是誰叫的？）我哥哥戊○○。」（ 本院刑事卷第130頁倒
      數第4行以下）等語相符，並與上訴人所持用之行動電話0
      000000000號於94年1月13日上午8時52分18秒有打119電話
      之電話通聯紀錄一致，此有該通聯紀錄附卷可參（偵查卷
      第20頁）。是上開救護車，應為上訴人報案前來之事實，
      應屬明確。至於被上訴人於刑事案件中則證述：「（問：
      當日有誰報警？）我不知道，因為我已經被打暈了，什麼
      也不知道了。」（本院刑事卷第82頁第14行）、丁○○則
      供稱：「（問：案發經過？）．．．．戊○○拿鐵管打我
      兒子脖子，我兒子就昏昏的，．．．。」（偵查卷第15頁
      第12行）、證人賴華湖證稱：「．．．我看到戊○○拿一
      根棍子打丙○○的後頸部打了一下，很大一下，我看到丙○○當場昏倒。」（偵查卷第88頁倒數第 3行以下）等語
      ，則上訴人、丁○○、賴湖華前揭證述、供述若屬實在，
      顯見上訴人持鐵管毆打被上訴人後，被上訴人即陷於昏倒
      ，自無疑義。此時若依經驗法則，被上訴人父親丁○○應
      會立即將被上訴人延醫治療，始符合常情。乃丁○○竟不
      央求救護車前來急救被上訴人，反而去電請求他人前來處
      理，此觀丁○○於本院陳稱：「（問：丙○○被打到倒下
      ，有無通知救護車？）沒有，救護車不是我叫的。」、「
      （問：丙○○倒下之後，為何叫其他的人來？）丙○○倒
      下之後，我害怕一人無法處理，所以才叫其他的人來。」
      （本審卷第121頁） 等語即明。是丁○○上開舉措，已乖
      常情至明。而丁○○復陳述：「（問：上訴人打完丙○○
      之後，他人到哪裡？）他打完之後，就跑入屋內。」（本
      審卷第121頁） 等語，證人周盈銘則於上開刑事案件中證
      稱：「．．．打人的人是從後面偷襲的，他打完人就跑走
      了，他是往我們這個方向跑，沒幾分鐘警察、救護車就來
      了。」（偵查卷第90頁第 6行以下）等語。則若丁○○及
      周盈銘前揭所陳及證述均屬實在，則上訴人豈有可能同時
      跑入屋內，且往證人周盈銘方向跑？再者，既然上訴人持
      前揭鐵管行凶後企圖逃匿，豈有可能再去電119 請求救護
      車前來救援之理？是上開丁○○所陳及證人周盈銘證述之
      該等情節，除反乎常理外，亦殊難想像至明。則依前揭救
      護車前來救援之諸等情節以觀，堪認被上訴人主張上訴於
      前揭時、地，持鐵管毆打伊等語，並無可採，已無疑義。
    (四)至於證人即學甲消防隊隊員乙○○於刑事案件偵訊時雖具
      結證稱：「當天早上我八點到十二點第一備勤，甲○○第
      二備勤。我到場時，他們分成二派人馬，看起來已經打完
      了。他們一派人站左邊，一派人站右邊，我請甲○○去拿
      擔架床，．．」（偵查卷第39頁第2行以下）；證人即學
      甲消防隊替代役男甲○○於雖具結證稱：「我在後面拿擔
      架，我拿好擔架，丙○○被推出來，他說他後腦會痛，我
      給他上頸圈」（偵查卷第39頁第17行以下）；證人即學甲
      派出所警員賴政杉雖具結證稱：「．．我到時與救護車擦
      身而過，我有問救護車是載誰走，丁○○說是丙○○，．
      ．」（偵查卷第38頁第 5行以下）等語，則由渠等上開證
      述以觀，顯然證人乙○○、甲○○、賴政杉等 3人，均非
      事發時，現場親自見聞上訴人有持鐵管毆打被上訴人之證
      人至明，是渠等證詞自不足佐證，被上訴人前揭所受傷害
      ，係因上訴人所為之事實，自無庸疑。換言之，前揭證人
      ，並不足以為被上訴人主張，係上訴人毆打成傷事實之有
      利證據，亦屬當然。
    (五)合上所述，本件被上訴人主張其所受傷害，係因上訴人於
      前揭時、地，持鐵管毆打等語，依前揭所謂「目擊證人」
      即證人丁○○、賴華湖、周盈銘等人證述之諸端情節，詳
      為比對勾稽，並就被上訴人所受傷勢、位置及就救護車如
      何前來等事項，相互參研，堪認被上訴人前開主張，不足
      為信，有如前述。是上訴人以前詞辯解，核屬可採。
    (六)按刑事判決所為事實之認定，於為獨立民事訴訟之裁判時
      本不受其拘束，原審斟酌全辯論意旨及調查證據之結果，
      依自由心證為與刑事判決相異之認定，不得謂為違法。最
      高法院著有29年上字第1640號判例，可資參照。本件就刑
      事部分雖經本院94年度易字第752號刑事判決， 認定上訴
      人曾於前揭時、地，有傷害被上訴人造成被上訴人受有上
      開傷害，因而判處上訴人罰金15,000元，如易服勞役以1,
      000元折算一日，嗣經臺灣高等法院臺南分院於96年4月11
      日以96年度上易字第 172號刑事判決駁回本件上訴人之上
      訴並經確定等情，此為兩造所不爭執之事項，有如上述。
      惟本院斟酌全辯論意旨及調查證據之結果，詳為勾稽，相
      互比對印證，並依自由心證為與刑事判決相異之認定，揆
      之前揭判例說明，不得謂為違法，附此說明。而上訴人並
      無持鐵管毆打被上訴人，既如上述，則有關執爭事項2即
      被上訴人所得請求賠償金額究竟為若干？即無庸再予以審
      認，併此說明。
五、從而，本件被上訴人以前揭所主張之事實，依侵權行為法則
    請求上訴人賠償損害及其遲延利息，為無理由，應予駁回。
    原審所為上訴人敗訴判決，併為第一審訴訟費用之裁判，暨
    為假執行宣告等內容，於法容有未洽，上訴人據此指摘原判
    決不當，求予廢棄改判，應認有理由，故應由本院將原判決
    關於不利上訴人部分予以廢棄，改判如主文第2項所示。
六、末按法院為終局判決時，應依職權為訴訟費用之裁判；又訴
    訟費用，由敗訴之當事人負擔，民事訴訟法第87第1項、第7
    8 條分別定有明文。本件上訴人上訴為有理由，第二審訴訟
    費用2,132元（即第二審裁判費1,500元加證人乙○○日費及
    旅費632元）， 第一審訴訟費用因係刑事訴訟附帶民事訴訟
    ，依刑事訴訟法第504條第2項規定，免納裁判費，合計第一
    審及第二審訴訟費用額共2,132元， 自應由敗訴之被上訴人
    負擔，爰併予確定如主文第3項所示，附此敘明。
七、據上論結，本件上訴為有理由，依民事訴訟法第436條之1第
    3項、第450條、第87條第1項、第78條，判決如主文。
中    華    民    國    97    年    12    月    18    日
                  民事第三庭    審判長法  官  高榮宏
                                      法  官  蔡雅惠
                                      法  官  王漢章
以上正本證明與原本無異。
本判決不得上訴。
中    華    民    國    97    年    12    月    18    日
                                      書記官  林木村


司法院資訊處製作；財團法人民間司法改革基金會備份。
